# 请陈版主指导

提问人：神州浪子 时间：2020-03-10 19:33:26
陈版主：
您好！我是一名会计师，现在遇到一个问题，想请您指导。
现在有一个审计业务，上市公司的。A上市公司于 2015 年收购一家B公司，这家B公司在收购时持有C公司100%的股权，C公司在 2016 年（也就是收购完成后）引入一个新的股东F，F以现金增资进来持有C公司15%的股权，于是B公司持有C公司的股权由100%变为85%。我想请问一下，这个A公司收购B公司形成的商誉，在目前来看，是否要考虑F持有C公司15%的少数股权？
请陈版主指导，谢谢！

回答人：chenyiwei
可参考：《瑞华研究 2010 ～ 2019 汇编》之“问题1-3-17（收购少数股权交易对期末商誉减值测试的影响）”。由于合并报表层面商誉金额不变，且系对应于最初购入时的100%股权，故仍按原商誉账面价值并入资产组账面价值。